【裁判字號】    91,交訴,167
【裁判日期】    920109
【裁判案由】    公共危險等
【裁判全文】
臺灣彰化地方法院刑事判決                        九十一年度交訴字第一六七號
    公  訴  人  臺灣彰化地方法院檢察署檢察官
    被      告  乙○○
右列被告因公共危險等案件，經檢察官提起公訴（九十年度偵字第六七一二號），本
院判決如左：
    主      文
乙○○因過失傷害人，累犯，處有期徒刑肆月。又駕駛動力交通工具肇事，致人受傷
而逃逸，累犯，處有期徒刑拾月。應執行有期徒刑壹年。
    事      實
一、乙○○（原名張敏哲）前因煙毒案件，經本院以八十年度少訴字第一四號判決判
    處有期徒刑三年，緩刑五年，緩刑期內付保護管束確定；嗣其再因煙毒案件，經
    臺灣高等法院臺中分院以八十二年度上訴字第二七七０號判決判處有期徒刑三年
    四月確定，前揭緩刑宣告亦遭撤銷，二罪所處刑期接續執行，於民國八十四年七
    月二十五日假釋出獄，至八十八年二月十日假釋期滿未經撤銷，以已執行完畢論
    。詎仍不知悔改，於九十年七月二十八日中午十二時許，駕駛其向友人丙○○借
    得之車牌號碼ＱＲ─三三七六號自用小客車，沿彰化縣福興鄉○○路由北往南方
    向行駛，行經員鹿路與西勢街之交岔路口時，適遇紅燈亮起，乙○○本應注意汽
    車行駛至交岔路口，其行進應遵守燈光號誌或交通警察之指示，並注意車前狀況
    ，隨時採取必要之安全措施，而依當時天候、路況、視距等情形，又無不能注意
    之特別情事，竟疏於注意，而將車輛偏左駛入對向車道，超越前方停等紅燈之其
    他車輛，欲闖越紅燈貿然前行。適有泰國籍勞工甲○○○○○○○YA PHUANGPHET騎乘腳
    踏車，沿西勢街由東往西方向行駛，依該行進方向之綠燈指示橫越上開交岔路口
    ，迨乙○○見狀業已避煞不及，其所駕駛之自小客車左前方遂與該外籍勞工騎乘
    之腳踏車右側發生碰撞，甲○○○○○○○YA PHUANGPHET因而人車倒地，並受有胸部及
    背部挫傷等傷害（尚未達於無自救能力之程度）。乙○○於駕駛動力交通工具肇
    事後，明知業已致使他人受傷，並未下車查看該名外籍勞工傷勢或電召救護車前
    來救援，竟因畏懼上開犯罪事實為警查獲，乃另行起意，旋即駕車自車禍現場沿
    員鹿路往南方向逃逸。嗣因甲○○○○○○○YA PHUANGPHET記下乙○○所駕自小客車車
    號並報警處理，始為警循線查獲。
二、案經甲○○○○○○○YA  PHUANGPHET訴由彰化縣警察局鹿港分局報請臺灣彰化地方法院
    檢察署檢察官偵查起訴。
    理      由
一、右揭事實，業據被告乙○○於本院審理時供承不諱，核與告訴人甲○○○○○○○YA
    PHUANGPHET指訴情節相符，並經證人即在場目擊之陳億倉、車主丙○○分別證述
    被告駕車肇事逃逸及借用車輛經過明確，並有道路交通事故調查報告表、診斷證
    明書各一份、照片五張附卷可稽，足徵被告前揭自白應屬實情。按汽車行駛至交
    岔路口，其行進、轉彎應遵守燈光號誌或交通警察之指示；且汽車行駛時，駕駛
    人應注意車前狀況，並隨時採取必要之安全措施，道路交通安全規則第一百零二
    條第一項第一款前段、第九十四條第三項分別定有明文。被告駕車行至有燈號管
    制之交岔路口，本應依循紅燈指示，暫時停車等候燈號變換，且依當時天候、路
    況、視距等情形，均無不能注意之特別情事，竟疏於注意而貿然闖越紅燈前行，
    並撞及騎乘腳踏車橫越道路之告訴人，被告駕車行為自有過失。且其過失行為亦
    為告訴人受有前揭傷勢之直接原因，二者間顯具有相當因果關係。本案事證已臻
    明確，被告犯行至堪認定。
二、核被告乙○○因過失駕駛行為致人受傷，並於肇事後駕車逃離現場，所為係犯刑
    法第二百八十四條第一項前段之過失傷害罪，及同法第一百八十五條之四駕駛動
    力交通工具肇事逃逸罪。其所犯上開二罪間，犯意各別，行為分殊，應予分論併
    罰。查被告前因煙毒案件，經本院以八十年度少訴字第一四號判決判處有期徒刑
    三年，緩刑五年，緩刑期內付保護管束確定；嗣其再因煙毒案件，經臺灣高等法
    院台中分院以八十二年度上訴字第二七七０號判決判處有期徒刑三年四月確定，
    前揭緩刑宣告亦遭撤銷，二罪所處刑期接續執行，於八十四年七月二十五日假釋
    出獄，至八十八年二月十日假釋期滿未經撤銷，以已執行完畢論，有臺灣高等法
    院被告全國前案紀錄表及刑案資料查註紀錄表在卷可按，其受有期徒刑之執行完
    畢，五年內再犯本件有期徒刑以上之罪，為累犯，均應依法加重其刑。爰審酌被
    告於車禍肇事後，枉顧他人生命安全，不僅未能積極報警處理並將告訴人送醫急
    救，反而趁隙駕車加速逃逸，復於警詢及偵查中均一再矢口否認前揭犯行，犯罪
    動機及犯後態度殊值可議；惟念及被告終能於審理時坦承所犯，並於庭訊時表示
    悔悟之意，及其犯罪手段、所生危害、告訴人受傷之嚴重程度、被告交通違規情
    節之輕重、具有高職肄業學歷之智識程度等一切情狀，分別量處如主文所示之刑
    ，並定其應執行之刑，以示懲儆。
據上論斷，應依刑事訴訟法第二百九十九條第一項前段，刑法第一百八十五條之四、
第二百八十四條第一項前段、第四十七條、第五十一條第五款，罰金罰鍰提高標準條
例第一條前段，判決如主文。
本案經檢察官唐道發到庭執行職務。
中    華    民    國    九十二      年      一      月        九        日
                                臺灣彰化地方法院交通法庭
                                    法      官  高  文  崇
右正本證明與原本無異。
如不服本判決，應於判決送達後十日內向本院提出上訴狀( 須附繕本 )。
告訴人或被害人對於判決如有不服具備理由請求檢察官上訴者，其上訴期間之計算係
以檢察官收受判決正本之日期為準。
                                    法院書記官  謝  志  鑫
中    華    民    國    九十二      年      一      月      十五        日
刑法第一百八十五條之四：
駕駛動力交通工具肇事，致人死傷而逃逸者，處六月以上五年以下有期徒刑。
刑法第二百八十四條第一項前段：
因過失傷害人者，處六月以下有期徒刑、拘役或五百元以下罰金。


司法院資訊處製作；財團法人民間司法改革基金會備份。
